【裁判字號】    95,上訴,113
【裁判日期】    950221
【裁判案由】    違反毒品危害防制條例
【裁判全文】
臺灣高等法院臺南分院刑事判決         95年度上訴字第113號
上  訴  人
即  被  告  甲○○
                    現另案於臺灣臺南監獄臺南分監執行中
上列上訴人因違反毒品危害防制條例案件，不服臺灣臺南地方法
院94年度訴字第1490號中華民國94年12月30日第一審判決（起訴
案號：臺灣臺南地方法院檢察署94年度毒偵字第2319號、第2512
6號），提起上訴，本院判決如下：
    主  文
原判決撤銷。
甲○○連續施用第一級毒品，處有期徒刑拾月。又連續施用第二
級毒品，處有期徒刑陸月。應執行有期徒刑壹年參月。
   事   實
一、甲○○前於民國（下同）93年間因施用毒品案件，經臺灣臺
    南地方法院以93年毒聲字第837號裁定送觀察、勒戒後，認
    無繼續施用毒品之傾向，於93年12月23日釋放出所，並經臺
    灣臺南地方法院檢察署檢察官於93年12月23日以93年度毒偵
    字第2183號、93年度營毒偵字第265號、第300號為不起訴處
    分確定。復因施用毒品案件，亦經臺灣臺南地方法院於94年
    6月8日以94年度訴字第601號判處有期徒刑1年2月，並於94
    年8月19日判決確定。詎甲○○猶不知悔改，竟自觀察、勒
    戒執行完畢釋放後五年內，復基於施用第一級毒品之概括犯
    意，自94年6月底某日起至94年8月1日止，連續在臺南縣下
    營鄉中營村中營839號住處、或在台南縣麻豆鎮○○路51號
    等處，以將第一級毒品海洛因加入礦泉水稀釋後置入針筒中
    再施以皮下注射之方式，施用第一級毒品海洛因多次。復另
    行起意，基於施用第二級毒品之概括犯意，自94年6月底某
    日起至94年8月1日止，連續亦在上址二處，以將安非他命用
    火燒烤吸食其白煙之方式，施用第二級毒品安非他命多次，
    嗣經警分別於94年7月27日、同年8月2日查獲，分別經甲○
    ○同意，親自採集尿液送驗結果均呈嗎啡及安非他命陽性反
    應。
二、案經臺南縣警察局麻豆分局報告臺灣臺南地方法院檢察署檢
    察官偵查起訴。
    理  由
一、上揭犯罪事實，業據上訴人即被告甲○○於警詢、偵查中供
    承不諱（見台南縣警察局麻豆分局南縣麻警三字第09400136
    94號警卷、下稱警一卷、第2至5頁；同分局麻警偵字第0940
     010685號警卷、下稱警二卷、第2、3頁；94年度毒偵字第
    2319號偵查卷、下稱偵查卷、第14、15頁）；復於原審、本
    院審理時坦承不諱，並當庭為認罪之表示（見本院上訴審卷
    第21頁至23頁、原審卷第17頁至18頁）。而被告分別親自採
    集之尿液，送長榮大學檢驗結果均呈嗎啡、安非他命陽性反
    應，此有長榮大學確認報告二紙（見警一卷第7頁、警二卷
    第8頁）、台南縣警察局麻豆分局尿液送驗名冊各乙紙附卷
    （見警一卷第6頁、警二卷第7頁）為證，被告甲○○上揭自
    白核與事實相符。又被告前於93年間因施用毒品案件，經臺
    灣臺南地方法院以93年毒聲字第837號裁定送觀察、勒戒後
    ，認無繼續施用毒品之傾向，於93年12月23日釋放出所，並
    經臺灣臺南地方法院檢察署檢察官於93年12月23日以93年度
    毒偵字第2183號、93年度營毒偵字第265號、第300號為不起
    訴處分確定，亦有臺灣臺南地方法院檢察署檢察官上開不起
    訴處分書一件（見偵查卷第16頁）、臺灣高等法院被告前案
    紀錄表各一份在卷足憑，足堪認定。綜上，本件事證明確，
    被告前揭於觀察、勒戒執行完畢五年內，施用第一級毒品海
    洛因、第二級毒品安非他命多次之犯行，亦堪認定，應依法
    論科。
二、按海洛因、安非他命分屬毒品危害防制條例第2條第2項第1
    款、第2款所規定之第1級、第2級毒品。核被告所為，係違
    反毒品危害防制條例第10條第1項之施用第1級毒品、同條例
    第10條第2項施用第2級毒品罪。其持有第1級毒品海洛因、
    第2級毒品安非他命之低度行為，已為其施用第1級毒品海洛
    因、第2級毒品安非他命之高度行為所吸收，故不另論罪。
    又被告施用第1級毒品、施用第2級毒品之先後多次之犯行，
    均時間緊接，所犯係犯罪構成要件相同之罪名，顯係基於概
    括之犯意反覆為之，為連續犯，應依刑法第56條之規定，均
    論以一罪，並加重其刑，被告所犯上開2罪，犯意各別，構
    成要件不同，應予分論併罰。又檢察官僅起訴被告自94年7
    月中旬某日起至同年8月1日止之犯罪事實，惟被告自承其於
    前案施用毒品宣示判決後之94年6月日底某日起至94年7月中
    旬某日止，亦有施用第1級毒品、第2級毒品之行為，而此部
    分犯罪事實與已起訴論罪部分，有連續犯裁判上一罪之關係
    ，自為起訴效力所及，本院自得併予審理，又被告雖前犯有
    竊盜、侵占、施用第1級毒品、第2級毒品等罪，分別經臺灣
    臺南地方法院判處有期徒刑4月、3月、10月及6月，並經臺
    灣臺南地方法院更定應執行刑1月8月，應於96年3月31日始
    執行完畢，此有臺灣高等法院被告前案紀錄表一件在卷可稽
    ，則被告於為本件犯罪時，五年內並無受有期徒刑執行完畢
    ，本件被告犯罪行為應不構成累犯，併此明。
三、原審以被告連續施用第1級毒品海洛因、連續施用第2級毒品
    安非他命罪證明確，因予論罪科刑，固非無見，惟查本件被
    告上開犯罪行為應不構成累犯，原審誤認構成累犯，並加重
    其刑，容有未洽。被告稱其犯罪不構成累犯，上訴指摘原判
    決不當，為有理由，自應由本院將原判決撤銷改判，以期適
    法。爰審酌被告有施用毒品之素行、其犯罪之動機、目的、
    手段、所生危害、施用毒品之期間頗長，次數頗多、惟犯罪
    後坦承犯行，態度良好及施用毒品自戕身心等一切情狀，分
    別量處如主文所示之刑，並定其應執行之刑，以資懲戒。
四、據上論斷，應依刑事訴訟法第369條第1項前段、第364條、
    第273條之1第1項、第299條第1項前段、毒品危害防制條例
    第10條第1項、第2項、刑法第11條前段、第56條、第51條第
    5款，判決如主文。
本案經檢察官吳忠賢到庭執行職務。
中    華    民    國    95    年    2     月    21    日
                  刑事第五庭    審判長法  官  楊明章
                                      法  官  顏基典
                                      法  官  吳森豐
以上正本證明與原本無異。
施用第二級毒品罪部分不得上訴。
施用第一級毒品罪部分如不服本判決，應於收受本判決後十日內
向本院提出上訴書狀。其未敘述上訴理由者並得於提起上訴後十
日內向本院補提理由書狀（均須按他造當事人之人數附繕本）「
切勿逕送上級法院」。
                                      書記官  李梅菊
中    華    民    國    95    年    2     月    21    日
附錄法條：
毒品危害防制條例第10條：
施用第一級毒品者，處 6 月以上 5 年以下有期徒刑。
施用第二級毒品者，處 3 年以下有期徒刑。


司法院資訊處製作；財團法人民間司法改革基金會備份。
